【裁判字號】    92,易,581
【裁判日期】    920313
【裁判案由】    傷害
【裁判全文】
臺灣臺中地方法院刑事判決                          九十二年度易字第五八一號
    公  訴  人  臺灣臺中地方法院檢察署檢察官
    被      告  甲○○
右列被告因傷害案件，經檢察官提起公訴（九十一年度偵字第四八六三號），本院判
決如左：
    主  文
甲○○共同傷害人之身體，處有期徒刑肆月，如易科罰金，以參佰元折算壹日。
    事  實
一、甲○○為本院九十一年度民執秋字第一八一七號強制執行案件之債權人，民國九
    十一年二月七日十六時三十分許，該案件在台中市○○○○○路三十四號雪宮冷
    凍公司進行查封物之拍賣，乙○○、丙○○兄弟欲以新台幣三十萬元應買，惟因
    甲○○認為金額過低而拍賣不成立，拍賣結束後，甲○○與乙○○兄弟在雪宮冷
    凍公司之辦公室中，再就應買金額發生爭執，甲○○甚為氣憤，乃招來六位姓名
    年籍均不詳之成年男子，並與渠等基於普通傷害之犯意聯絡，共同在雪宮冷凍公
    司之大門口及樓梯間，毆打乙○○兄弟，致乙○○受有腦震盪併臉部多處擦傷、
    右膝瘀血之傷害，丙○○受有頭部外傷併流鼻血、左眼瘀血併結膜下出血、右手
    第三指裂傷之傷害。
二、案經被害人乙○○、丙○○訴由台中市警察局第六分局報請臺灣臺中地方法院檢
    察署檢察官偵查起訴。
    理  由
一、訊據被告甲○○，固坦承於右揭時地毆打告訴人乙○○、丙○○，惟否認夥同另
    六名男子共同為之，辯稱：當天告訴人兄弟與伊談完離去後，與一群人互毆，伊
    見狀才加入擊打兩拳，該些人不是伊招來云云。經查，右揭事實，業據告訴人兄
    弟指訴綦詳，並有澄清綜合醫院所出具內載渠二人受有前述傷害之診斷證明書二
    紙，及告訴人兄弟遭毆傷後所拍攝之照片五幀附卷可稽，又雪宮冷凍公司之職員
    陳建仲於九十一年九月五日在檢察官偵訊中稱：「當時我不敢出去，隔著窗口有
    看到一群人在打架，一群好像圍著中間一個人」（參偵卷第四四頁），再觀諸前
    載診斷證明書及照片，可知告訴人兄弟受傷不輕，而告訴人兄弟係二、三十歲之
    年輕男子（分別為六十一年、六十三年生），被告則已近六十之齡，故當時若僅
    被告一人與告訴人兄弟互毆，斷無告訴人兄弟受傷如斯，被告卻不見任何外傷之
    理（按被告於審理中提出其患有椎間盤突出症之診斷證明書一紙，稱係遭告訴人
    兄弟毆打所致，惟該症顯非外傷），是可信告訴人兄弟當時確係遭一群人毆打無
    訛，另告訴人兄弟在本院均稱不認識毆打渠等之該些人，於警詢初時亦無法指訴
    該些人之姓名等資料，顯見告訴人兄弟與該些人並無宿仇，且當天該些人亦未參
    與拍賣競標，此經本院調取前揭執行案卷核閱明確，是以該些人應無毆打告訴人
    兄弟之個人理由，今被告與告訴人兄弟發生爭執後，告訴人兄弟忽然遭一群人毆
    打，被告並參與其中，要謂該些人非與被告有意思聯絡，孰人能信？因認被告此
    部分所辯，僅係卸責之詞，不足採信。本件事證明確，被告犯行應堪認定。
二、核被告所為，係犯刑法第二百七十七條第一項之傷害罪。其與該六名成年男子有
    犯意聯絡及行為分擔，均為共同正犯；又被告一行為同時傷害告訴人兄弟二人，
    屬想像競合犯。爰審酌被告係初犯且犯後坦承部分所為，惟告訴人兄弟所受傷害
    非輕、且案發迄今已一年餘尚未對告訴人兄弟為任何賠償等一切情狀，量處如主
    文所示之刑，並諭知易科罰金之折算標準。
據上論斷，應依刑事訴訟法第二百九十九條第一項前段，刑法第二十八條、第二百七
十七條第一項、第五十五條、第四十一條第一項前段，罰金罰鍰提高標準條例第一條
前段、第二條，判決如主文。
中      華      民      國    九十二    年      三      月     十三     日
                                        法  官  李  秋  娟
右正本證明與原本無異。
如不服本判決，應於判決送達後十日內向本院提出上訴狀，上訴於臺灣高等法院臺中
分院( 須附繕本 )。
                                        書記官
中      華      民      國    九十二    年      三      月     十三     日
附錄論罪科刑法條
刑法第二百七十七條
傷害人之身體或健康者，處三年以下有期徒刑、拘役或一千元以下罰金。
犯前項之罪因而致人於死者，處無期徒或七年以上有期徒刑，致重傷者，處三年以上
十年以下有期徒刑。


司法院資訊處製作；財團法人民間司法改革基金會備份。
